【裁判字號】    95,訴,459
【裁判日期】    970508
【裁判案由】    損害賠償
【裁判全文】
臺灣高雄地方法院民事判決               95年度訴字第459號
原      告  丙○○
訴訟代理人  羅鼎城律師
            吳賢明律師
            王進勝律師
被      告  三英鋼鐵股份有限公司
法定代理人  乙○○
被      告  甲○○
共      同
訴訟代理人  陳清和律師
上列當事人間請求損害賠償事件，本院於民國97年4月24日言詞
辯論終結，判決如下：
    主  文
被告應連帶給付原告新台幣壹佰肆拾貳萬伍仟柒佰捌拾陸元及自
民國九十五年二月十八日起至清償日止，按年息百分之五計算之
利息。
原告其餘之訴駁回。
訴訟費用由被告負擔百分之三十二，餘由原告負擔。
本判決第一項於原告以新台幣肆拾柒萬伍仟貳佰陸拾貳元供擔保
後，得假執行。但被告以新台幣壹佰肆拾貳萬伍仟柒佰捌拾陸元
為原告預供擔保後，得免為假執行。
原告其餘假執行之聲請駁回。
    事實及理由
一、原告起訴主張：被告甲○○受僱於被告三英鋼鐵股份有限公
    司（下稱三英公司），其於民國93年1 月12日9 時許，駕駛
    三英公司所有車牌號碼XU-5851 號自用小貨車執行職務，沿
    高雄縣仁武鄉○○路北向南方向行駛，在同路二段377 之2
    號前交叉路口時，疏未注意讓右側直行車先行即貿然右轉，
    適有原告騎乘車牌號碼YAP-266 號之重型機車行經該處，見
    狀避煞不及而擦撞被告甲○○駕駛之上開自用小貨車，致原
    告受有腹部鈍傷併內出血休克、脾臟破裂、肝臟撕裂傷、左
    側腎臟撕裂傷併腎動脈阻塞等傷害，並因此支出醫療費用、
    看護費用，原告之勞動能力亦因此減損，並受有非財產上損
    害，被告甲○○應負過失傷害之損害賠償責任，被告三英公
    司係被告甲○○之僱用人應連帶負損害賠償責任，爰依民法
    第184 條第1 項前段、第191 條之2 本文、第188 條第1 項
    本文、第193 條第1 項、第195 條第1 項前段之規定，請求
    被告連帶賠償下列損害：(1)醫療費用：新台幣（下同）102,
    143 元、(2)看護費用：304,200 元、(3)勞動能力減損：3,02
    4,00 0元、(4)精神慰撫金：1,000,000 元。合計4,430,343
    元。並聲明：(一)被告應連帶給付原告4,430,343 元及自起訴
    狀繕本送達最後一個被告翌日起至清償日止，按年息百分之
    5 計算之利息。(二)願供擔保，請准宣告假執行。
二、被告則以：被告甲○○就系爭車禍之發生雖有過失，然原告
    未注意車前狀況及酒後駕車，亦為肇事之原因，被告甲○○
    之過失應屬輕微。再者，被告甲○○當時並非執行職務，被
    告三英公司自無須負僱用人責任。又縱被告應連帶負損害賠
    償責任，原告請求依醫療費用中關於病房費部分，高於一般
    健保給付，該部分支出並不合理，應予刪減；原告請求看護
    費用部份，被告對於原告住院期間35日之看護費用支出並不
    爭執，然被告於出院後僅須1 個月的半日看護，逾此期間應
    無看護之必要。又一般大學畢業生之經常性薪資為24,000元
    ，原告現於電子公司任職每月薪資已超過一般標準，故其應
    無勞動能力之減損。且目前國人平均退休年齡已降至54.9歲
    ，縱原告有勞動能力減損，其請求計算至65歲，亦無理由。
    另原告請求之精神慰撫金，亦屬過高。此外，原告已經領取
    強制汽車責任保險之理賠金，原告請求之損害賠償額，自應
    扣除此部分云云為辯，並均聲明：(一)原告之訴駁回、(二)如受
    不利判決，願供擔保，請准宣告免為假執行。
三、兩造不爭執事實：
  (一)被告甲○○受僱於被告三英公司。
  (二)被告甲○○於93年1 月12日9 時許，駕駛車牌號碼XU-5 851
    號自用小貨車，沿高雄縣仁武鄉○○路北向南方向行駛，在
    同路二段377 之2 號前交叉路口欲右轉時，與騎乘車牌號碼
    YAP-266 號重型機車之原告發生擦撞，原告因而受有腹部鈍
    傷併內出血休克、脾臟破裂、肝臟撕裂傷、左側腎臟撕裂傷
    併腎動脈阻塞等傷害。經長庚醫院鑑定原告所受傷害屬勞工
    保險殘廢給付標準表殘廢等級第9 級第48項。
  (三)被告對原告所支付之醫療費用中33,743元部分（即扣除病房
    費部分102,143－45,000－23,400＝33,743） 不爭執。
  (四)原告因系爭車禍於住院期間支出看護費35天，每日1,800 元
    ，共計63,000元。原告出院後仍有支出之看護費用，以每日
    1,800 元，半日900 元計算。
  (五)原告已領取442,023元之汽車強制保險理賠金。
四、兩造爭執事項：
  (一)被告甲○○就系爭交通事故之發生有無過失？原告是否與有
    過失？兩造之過失比例為何？
  (二)原告得請求之損害賠償金額為何？
  (三)被告三英公司是否應負連帶賠償責任？
五、本院茲就兩造爭點論述如下：
  (一)被告甲○○就系爭交通事故之發生有無過失？原告是否與有
    過失？兩造之過失比例為何？
    原告主張被告甲○○駕駛自用小貨車未讓右側直行車先行，
    以致原告騎乘重型機車行經時，避煞不及而與之發生擦撞，
    系爭交通事故發生係因被告甲○○之過失，原告並無過失等
    情，被告甲○○雖不否認其未讓右側直行車先行而肇事，然
    原告亦有未注意車前狀況及酒後駕車之過失云云為辯。經查
    ：
    1.被告甲○○駕駛自用小貨車未讓右側直行車先行，致系爭
      交通事故發生，此為兩造所不爭執（本院卷第134 頁），
      此部分事實，堪予認定。
    2.原告於93年4 月24日於高雄縣警察局仁武分局車禍處理小
      組製作調查筆錄時陳稱：系爭交通事故發生前，被告甲○
      ○駕駛自用小貨車行駛於其前方，當時周遭都沒有車，只
      有被告甲○○駕駛之自用小貨車，被告甲○○開的很慢，
      且靠慢車道行駛，因被告甲○○擋在其前方且沒有打方向
      燈，於是其從右邊超車，正超車駛至被告甲○○駕駛之自
      用小貨車右側時，被告突然右轉，其看到時已經來不及，
      當時其超車時正加速，便撞上被告駕駛之自用小貨車右側
      車身等語（雄調卷第22頁）。又觀之被告甲○○駕駛之自
      用小貨車受損之位置，擦痕係從該車右側車身之油箱延伸
      至輪胎，該車之右側後照鏡亦受損，有照片在卷可憑（雄
      調卷第30、31頁）。足見，原告並非由被告甲○○駕駛之
      自用小貨車之車尾。是原告自陳其係為超車因被告甲○○
      突然右轉，避煞不及始發生擦撞，應可認定。然依原告所
      自陳，當時被告甲○○已經擋在前方，原告為超車，故從
      被告甲○○駕駛之自用小貨車右側駛過等語，被告甲○○
      雖有未讓右側直行車先行之過失，然當時之情形，被告甲
      ○○既已行駛於原告前方，且接近路口，原告應可減速注
      意其動向，並與之保持安全距離，原告貿然由被告甲○○
      之右側超車，以致與被告甲○○駕駛之自用小貨車發生碰
      撞，其亦有未注意車前狀況之過失，應可認定。台灣省高
      屏澎區車輛行車事故鑑定委員會鑑定意見，亦同此認定（
      本院卷第18、19頁）。
    3.原告於系爭交通事故發生後，經送往財團法人長庚紀念醫
      院（高雄）分院（下稱長庚醫院）進行輸血急救，嗣經抽
      血檢驗結果，其血液中酒精濃度達每公合41.1毫克（MG/D
      L ，約0.04% ，即相當於呼氣酒精濃度每公升0.205 毫克
      ，MG /L） ，有該院病歷存卷可參（本院卷第49頁）。依
      該院93年6 月30日（93）長庚院高字第361528號函函覆高
      雄地方法院檢察署稱：原告於93年1 月12日至該院急診，
      當日10時10分抽血進行生化檢驗，12時18分進行輸血，12
      時28分檢驗酒精濃度。當時輸血紅血球1 單位，白血球1
      單位，血型為O 型，未含有酒精成分等語（本院卷第39頁
      ），另以96年6 月21日（96）長庚院高字第653720號函覆
      本院稱：12時18分進行輸血，12時28分檢驗酒精濃度，當
      時檢驗值為41.1mg/dl 。輸予病患之血液應未含酒精成分
      等語（本院卷第209 頁）。足見，原告之血液經檢驗後含
      酒精成分，並非因輸血造成，原告於系爭道路交通事故發
      生前，應有飲酒之事實，堪予認定。然原告雖有飲酒後駕
      車之事實，其檢驗之血液中酒精濃度為每公合41.1毫克（
      MG /DL，約0.04% ，即相當於呼氣酒精濃度每公升0.205
      毫克，MG /L） ，依交通部運輸研究所對於酒醉駕車對駕
      駛行為之分析研究，原告血液中之酒精濃度（即0.04%）
      可能產生使其心境逐漸變換不定，視覺與反應靈敏度減弱
      、對速度及距離之判斷力差等影響，尚未達使原告駕駛能
      力受損之程度，自不得以原告事後駕車與被告甲○○發生
      碰撞，即認定原告飲酒與系爭交通事故之發生有因果關係
      而認原告同有過失。被告辯稱依原告血液中酒精濃度，原
      告已屬輕中度酩酊云云，然原告之血液酒精濃度並未高於
      0.05% ，被告所辯與上開分析研究不符，尚無可採。被告
      雖另辯稱：依據原告急救時之病歷記載，原告因車禍受傷
      當日9 時42分送院後，即陸續接受各式輸液及血品（共計
      6 項輸液及血品共約3,100 毫升），但直到當日12時30分
      才接受血液酒精濃度測試，原告體內的酒精濃度勢必隨著
      不斷輸入血品及各式輸液不斷被稀釋。又正常成年人在飲
      酒後酒精會迅速分佈到身體中所有液態組織，且飲酒後約
      半小時血中酒精濃度達到頂點，而正常成年人每小時可以
      代謝掉7 至10公克之酒精，而原告係於事故發生後3 小時
      始接受酒測，以每小時代謝7 公克酒精計算，原告業已代
      謝21公克之酒精，加上前開被輸液及血品稀釋之酒精，原
      告於系爭交通事故發生時血中酒精濃度應為100.25 MG/DL
      ，顯已不能安全駕駛云云。然原告於系爭交通事故發生前
      體內血液總量為何，因個人之健康狀況不同，自難僅憑文
      獻統計結果遽予換算得出，況且原告因系爭車禍事故受傷
      流失多少血液，亦無從得悉，且其受傷後之身體代謝狀況
      ，衡情應較常人為弱，被告上開抗辯，尚嫌無據，自無可
      採。
    4.綜上，本院認兩造就系爭交通事故之發生同有過失，原告
      有百分之10之過失，被告甲○○有百分之90之過失。
  (二)原告得請求之損害賠償金額為何？
    1.醫療費用：原告主張其因系爭交通事故支出102,143 元之
      醫療費用，被告對於原告所支出之金額雖不爭執，然以：
      原告支出之病房費45,000元及23,400元過高，超過一般標
      準，一般健保給付之病房係3 人1 間之病房，而非原告所
      住之單人房，原告此部分之病房費之支出並不合理云云為
      辯。經查：原告因系爭交通事故支出醫療費用102,143 元
      ，業據原告提出長庚醫院醫療費用收據2 紙為證，有該收
      據2 紙在卷可憑（雄調卷第7 、8 頁），原告支出醫療費
      用102,143 元之事實，應可認定。至原告支出病房費部分
      ，因全民健康保險之保險給付乃為合理分配醫療資源而訂
      定保險給付上限，個案中侵權行為之被害人選擇自費支出
      醫療費用而捨全民健康保險之給付，是否合理？有無必要
      ？仍應從其損害填補之必要性判斷之，自不得強求被害人
      僅得選擇健保給付範圍內之醫療服務填補其損害。原告所
      支出醫療費用中之病房費，雖經長庚醫院96年10月26日（
      96）長庚院高字第6A1439號函覆稱：原告於93年1 月12日
      至1 月18日於加護病房治療，免病房費自付額。93年1 月
      19日至2 月9 日簽住單人房，共計18日，每日自付額2,50
      0 元，共計45,000元。93年2 月6 日至2 月13日簽住雙人
      房，共計7 天，每日自付額1,200 元，共計8,400 元。93
      年2 月13日至2 月19日簽住單人房，共計6 天，每日自付
      額2,500 元，共計15,000元。病患是否自費申請不同等級
      病房係屬病患權益，與醫療並無直接關係等語（本院卷第
      239 頁）。然本院原告因系爭交通事故受有腹部鈍傷併內
      出血休克、脾臟破裂、肝臟撕裂傷、左側腎臟撕裂傷併腎
      動脈阻塞等傷害，傷勢甚重，為妥適休養而自費申請單人
      或雙人病房，尚屬合理，被告所辯，尚無足採。是以，原
      告請求醫療費用102,143元，應予准許。
    2.看護費用部分：
      原告主張其因系爭交通事故受傷住院，住院期間35日，聘
      請全日看護，每日1,800 元，共63,000元，出院後由原告
      母親全日看護134 日，共241,200 元，合計304,200 元。
      被告對於原告於住院期間支出看護費用63,000元雖不爭執
      ，然以：原告於出院後，僅需1 個月期間之半日看護云云
      為辯。經查：原告於93年1 月12日至93年2 月19日在長庚
      醫院住院35日，聘請全日看護，共支出63,000元之看護費
      用，業據原告提出看護證明1 紙為證（雄調卷第8 頁），
      被告對此亦不爭執，此部分事實，應可信為真實。至原告
      主張其於出院後仍有看護之必要，且由母親全日看護134
      日等情，然查：原告提出之長庚醫院93年2 月19日診斷證
      明書醫囑雖記載原告於93年2 月19日出院，需休養3 個月
      （雄調卷第5 頁）。然有無看護必要，仍以原告是否有生
      活自理能力為斷。高雄長庚醫院95年1 月3 日95長庚院高
      字第5C891 號函覆稱：原告於接受手術後，須全日看護2
      週、半日看護1 週，手術完後需1 個月才有自理生活能力
      等語（本院卷第158 頁）。是以，原告以上開診斷證明書
      主張原告於出院後仍有全日看護134 日之必要，自無可採
      。又原告93年2 月11日最後一次接受手術後8 日即於同年
      月19日出院，故扣除原告於最後1 次手術到出院期間前1
      日，共計1 週之全日看護，原告於出院後僅再需1 週之全
      日及2 週半日看護，應可認定。又親屬間之看護，縱因出
      於親情而未支付該費用，然其所付出之勞力，顯非不能以
      金錢為評價，此種基於身分關係之恩惠，自不能加惠於加
      害人，而應比照一般看護情形，認被害人受有相當看護費
      之損害，是以，原告於出院後雖由其母親看護，仍應比照
      一般看護情形認其受有相當於看護費之損害，而原告若得
      請求看護費之計算標準，每日看護為1,800 元、半日看護
      為900 元，業據兩造所不爭執，故原告請求看護費用88,2
      00元（63,000＋1,800 ×7 ＋900 ×14＝88,200），應予
      准許，逾此範圍之請求，為無理由。
    3.減少勞動能力之損害：
    (1)按不法侵害他人之身體或健康者，應賠償被害人因此喪失
      或減少勞動能力之損害，此為民法第193 條第1 項所明定
      。又被害人身體或健康遭受損害，致喪失或減少勞動能力
      ，其本身即為損害，並不限於實際所得之損失，至於個人
      實際所得額，僅得作為評價勞動能力損害程度而已，不得
      因薪資或收入未減少即謂無損害，故所謂減少及殘存勞動
      能力之價值，應以其能力在通常情形下可能取得之收入為
      標準，其金額應就被害人受侵害前之身體健康狀態、教育
      程度、專門技能、社會經驗等方面酌定之，不能以一時一
      地之工作收入為準（最高法院61年台上字第1987號、92年
      度台上字第439 號、63年台上字第1394號判決參照）。
    (2)原告主張其因系爭交通事故受有傷害，勞動能力減損約百
      分之20，依其電機工程系畢業之學歷，一般資訊、電機科
      系畢業之大專生進入職場平均薪資約為新台幣32,000元，
      目前工作之薪資為25,700元，原告每月薪資減損為6,000
      元。如以每月減損6,000 元為計算基準而不論薪資伴隨年
      資增加部分，原告現年23歲，至65歲退休尚有42年，原告
      受有薪資損失即相當於勞動能力減少之損失3,024,000 元
      （6,000 ×12×42＝3,024,000） 等情。被告否認之，並
      以：原告現於奇美電子股份有限公司94年4 月份薪資27,8
      69元，所得已高過於一般標準，其勞動能力並未減損，且
      ，且依主計處調查報告，目前退休年齡已降至54.9歲。原
      告請求算至65歲之勞動能力減損，並無理由云云為辯。
    (3)經查：原告係70年10月7 日出生，於系爭交通事故發生前
      雖在服役中而未就業，然此係暫時現象，尚難認永久無工
      作能力或無工作意願，是原告具有工作能力，應可認定。
      而目前基本工資規定為每月17,280元，然基本工資僅係法
      定最低工資標準，多數人之勞動報酬均多於基本工資，又
      參酌原告學歷係電機工程系畢業，及行政院主計處統計93
      年3 月運輸、倉儲及通信業平均薪資46,985元，電腦、通
      信及視聽電子產品製造業平均薪資40,426元、電子零件製
      造業每月均薪資40,255元，有行政院主計處查詢結果在卷
      可憑（本院卷第202 至204 頁），是原告主張其未受傷時
      之工作能力相當於平均月薪32,000元，尚稱合理，應屬可
      採。原告因系爭交通事故受有傷害而切除脾臟及左腎，而
      脾臟具有過濾血液和產生免疫反應等重要功能、腎臟具有
      調節水與電解質的平衡、調節酸鹼的平衡、分泌荷爾蒙等
      功能，原告切除脾臟及左腎後，對其身體機能定有相當之
      影響，並因其體能狀況不佳進而影響其工作能力。參諸，
      長庚醫院鑑定原告所受傷害屬勞工保險殘廢給付標準表殘
      廢等級第9 級第48項，本院認原告因系爭車禍減損勞動能
      力約百分之20。被告抗辯原告現有工作所得薪資已超出一
      般標準，應無勞動能力減損云云，依前述說明，尚不得以
      一時一地之工作所得遽與判斷勞動能力是否減損，被告此
      部分抗辯，自無可採。
    (4)原告另主張其自23歲開始至65歲退休止得有工作收入，然
      查：原告於系爭車禍發生時，為22歲3 月又6 日。又依長
      長庚醫院93年2 月19日診斷證明書醫囑雖記載原告於93年
      2 月19日出院，需休養3 個月（雄調卷第5 頁），足認被
      告於93年5 月起即得有工作收入，是原告主張其於23歲後
      有工作收入，並無不合。現今醫療水準提升，國人健康情
      形較數十年前進步甚多，工作至60歲尚屬正常，並符合勞
      動基準法雇主得強制勞工退休之年限規定，則本件原告主
      張所受減少工作收入損害之範圍，自23歲起至60歲止共計
      37年，尚屬合理。原告另主張計算至65歲之勞動能力減損
      之損害，然原告就其超出勞動基準法規定強制退休年限仍
      有繼續工作之能力，並未舉證證明之，此部分主張，自無
      可採。故原告請求其自23歲起至60歲退休時止，共37年期
      間之勞動能力減少之損失，尚無不合，應屬可採，逾此範
      圍之請求，自屬無據。
    (5)綜上，原告請求自23歲起至60歲退休止之37年工作期間，
      其因受傷減少勞動能力百分之20，以每月薪資32,000萬元
      計算原告因此減少薪資收入之損害，即每年受有工作收入
      損害76,800元（32,000×20% ×12＝76,800），原告主張
      以其每月減少薪資6,000 元，每年受有損害72,000元，尚
      屬可採。是依霍夫曼計算法扣除中間利息後，原告自於23
      歲時起至60歲止共37年可向被告請求之薪資收入損害，以
      法定利率5%計算之中間利息後，本件原告所受之減少薪資
      收入損害即因勞動能力減損所受之損害為1,485,034 元【
      計算式：年別5%複式霍夫曼計算法（扣除中間利息），72
      ,000 ×20.00000000（37年之霍夫曼係數）=1,485,034（
      小數點以下四捨五入】，逾此範圍之請求，尚無理由。
    4.精神慰撫金：
      原告因系爭交通事故受有腹部鈍傷併內出血休克、脾臟破
      裂、肝臟撕裂傷、左側腎臟撕裂傷併腎動脈阻塞等傷害，
      ，已如前述。衡情，原告自會因其身體受有傷害而有精神
      上之痛苦，原告主張其因受傷而有非財產上損害，應有理
      由。按精神慰撫金之酌定，除原告所受之傷害程度外，尚
      應審酌兩造之身份地位、學識經歷、財產狀況及原告痛苦
      程度等節以定之。查原告為係遠東技術學院畢業，於是系
      爭交通事故發生時，尚在服役中，名下有汽車1 部，被告
      甲○○係專科畢業，系爭車禍發生時任職於被告三英公司
      ，93年度年收入641,947 元，名下無其他財產，有兩造學
      歷證明文件及稅務電子閘門財產所得調件明細表附卷可稽
      （本院卷第35、60至66、76頁），本院復斟酌原告因此事
      故受傷之情形，住院35日，出院後仍需休養3 個月等情狀
      ，認原告主張之精神慰撫金應以400,000 元為適當，餘此
      範圍之請求尚屬無據。
    5.按損害之發生或擴大，被害人與有過失者，法院得減輕賠
      償金額或免除之，民法第217 條第1 項定有明文，此項規
      定之目的，在謀求加害人與被害人間之公平，故在裁判上
      法院得以職權減輕或免除之，最高法院85年台上字第1756
      號判例可資參照。系爭交通事故之發生，原告亦有未注意
      車前狀況之過失，過失比例為百分之10，已如前述。原告
      原得請求被告給付醫療費用102,143 元、看護費用88,200
      元、勞動能力減少之損失1,485,034 元、精神慰撫金400,
      000 元，共計2,075,377 元，揆諸上開規定，原告應承擔
      其就系爭交通事故之過失責任百分之10，即應減輕被告賠
      償金額之百分之10，故原告得請求之賠償金額為1,867,83
      9 元【計算式2,075,377 ×（1-10%） ＝1,867, 839（元
      以下四捨五入）】。
    6.按保險人依強制汽車責任保險法規定所為之保險給付，視
      為被保險人損害賠償金額之一部分，被保險人受賠償請求
      時，得扣除之，強制汽車責任保險法第32條定有明文。又
      原告因本件車禍已受領強制保險理賠金442,053 元，有明
      台產物保險股份有限公司高雄分公司95年11月13日95明高
      理字第0000183 號函在卷可憑（本院卷第143 頁）。揆諸
      上開規定，原告得請求之金額，自應扣除其已受領強制責
      任保險理賠金部分，是原告得請求之金額為1,425,786 元
      （1,867,839 －442,053 ＝1,425,786）。
  (三)被告三英公司是否應負連帶賠償責任？
    原告主張被告三英公司係被告甲○○之僱用人，甲○○因執
    行職務不法侵害原告之權利，被告三應公司應負連帶損害賠
    償責任等情，被告三英公司否認之，並以：被告甲○○並非
    於執行職務時不法侵害原告之權利，被告三英公司無需連帶
    負損害賠償責任云云為辯。然被告三英公司已於95年12月15
    日本院準備程序中自認：被告甲○○於系爭交通事故發生時
    ，正要回公司上班等語（本院卷第150 頁）。其嗣後雖又否
    認被告甲○○係於執行職務過程中發生系爭交通事故，然其
    並未舉證證明其上開自認與事實不符。本院自得將被告三英
    公司上開自認之事實，採為判決基礎。又民法第188 條第1
    項所稱之「執行職務」，應以行為之外觀斷之，凡受僱人之
    「行為外觀」具有執行職務之形式，在客觀上足以認定其為
    執行職務者，就令其為濫用職務行為、怠於執行職務行為或
    利用職務上之機會及與執行職務之時間或處所有密切關係之
    行為，亦應涵攝在內。被告三英公司自認被告甲○○係於返
    回公司途中與原告發生系爭交通事故，就被告甲○○駕車行
    為之外觀，仍具有執行職務之形式，則原告主張被告三英公
    司既為僱用人，應連帶負損害賠償責任，自屬有據。
六、綜上，原告依民法第184 條第1 項前段、第191 條之2 本文
    、第188 條第1 項本文、第193 條第1 項、第195 條第1 項
    前段之規定，請求被告連帶賠償1,425,786 元，自屬有據。
    另按給付無確定期限者，債務人於債權人得請求給付時，經
    其催告而未為給付，自受催告時起，負遲延責任，為民法第
    229 條第2 項前段所明定。故被告就上開損害賠償額即1,72
    5,786 元應負之遲延責任，是原告請求被告連帶給付原告
    1,425,786 元及自起訴狀繕本送達最後一個被告翌日（即95
    年2 月18日）起至清償日止，按年息百分之5 計算之利息，
    為有理由，應予准許。其逾此部分之請求，則無理由，應予
    駁回。
七、兩造均陳明願供擔保，聲請宣告假執行或免為假執行，經核
    原告勝訴部分，核與法律之規定相符，爰分別酌定相當擔保
    金額准許之；原告其餘假執行之聲請，因訴之駁回而失所依
    附麗，不予准許。
八、據上論結，本件原告之訴為一部有理由，一部無理由，依民
    事訴訟法第79條、第85條第2 項、第390 條第2 項、第392
    條第2 項，判決如主文。
中    華    民    國    97    年    5     月    8     日
                  民事第一庭  審判長法  官  朱玲瑤
                                    法  官  賴文姍
                                    法  官  陳宛榆
正本係照原本作成。
如不服本判決，應於送達後20日內，向本院提出上訴狀並表明上
訴理由，如於本判決宣示後送達前提起上訴者，應於判決送達後
10日內補提上訴理由書（須附繕本）。
中    華    民    國    97    年    5     月    8     日
                                    書記官  林慧君


司法院資訊處製作；財團法人民間司法改革基金會備份。
